# 子公司盈余公积抵消

提问人：poonkahun 时间：2020-04-01 21:28:31
以前年度子公司盈余公积在合并报表层面并未抵消。请教大家，如果能在衔接年初未分配利润的情况下调整回来，让合并层面的盈余公积就只有母公司的盈余公积？谢谢

回答人：chenyiwei
建议调整年初数，作为前期差错更正处理。否则作为本年度的“所有者权益内部结转”较难以解释，除非恰好本年度发生了该类交易，且子公司盈余公积涉及的金额不重大。